

# ALEJANDRO CUJAR

Publicista Mercadólogo Diseñador gráfico Full Stack developer

# **CONTACTO**

+57 315 494 3109

Neiva, Huila. Colombia

≥ alejocujar@hotmail.com

#### **REFERENCIAS**

#### Jaime Arenas

Experimentado jefe de programa de ciencias económicas y administrativas de la Corporación Universitaria del Huila - CORHUILA +57 313 854 2102

## Lope H. Barrero

Decáno de la facultad de ingenieria en la Pontificia Universidad Javeriana - Bogota D.C +57 300 340 5562

#### Andrea L. Barrero

Gerente de MARYISO - Agencia de seguros y experimentada docente de diseño en la CUN +57 311 310 0275

#### **IDIOMAS**

Español

Inglés



## **SOBRE MÍ**

Soy José Alejandro Cujar Barrero, un colombiano de 25 años con habilidades en diseño y publicidad, utilizando principalmente las herramientas gráficas de la Suite de Adobe. Recientemente, he complementado mis habilidades de diseño con el desarrollo FULL STACK, lo que me ha permitido mantenerme a la vanguardia tecnológica y cumplir con las necesidades de mis clientes. Valoro el aprendizaje continuo como clave para el éxito.

# **EDUCACIÓN**

#### Educación básica

Colegio Salesiano San Medardo Neiva, Huila. Colombia Prom 2015

#### Educación superior

Universidad Católica de Colombia - Ingeniería de sistemas Bogotá D.C - Colombia 2 semestres

#### Educación superior

Universidad Sergio Arboleda - Publicidad Internacional Bogotá D.C - Colombia 4 semestres

#### Educación superior

Corporación Universitaria del Huila - CORHUILA - Mercadeo y publicidad Neiva, Huila - Colombia Prom 2023

#### Educación especializada

Udemy - Desarrollo Web Full Stack Colombia Prom 2024

#### **EXPERIENCIA**

#### Diseñador Senior

ART STORF AB

2019 - Actualmente

Constantemente he trabajado como diseñador senior en ART STORE AB, lideré la creación de conceptos visuales alineados con la identidad de la marca, colaboré con equipos creativos y supervisé la calidad de proyectos digitales e impresos. También, guie a otros diseñadores para garantizar que cada diseño transmitiera el mensaje de manera efectiva y memorable. Cabe resaltar que esta empresa fue constituida por mí y ha estado vigente desde el año 2019 hasta la actualidad.

#### Director comercial

Maryiso agencia de seguros

2023 - 2024

Como director comercial en Maryiso, lideré el equipo de ventas, también desarrollé estrategias comerciales para impulsar el crecimiento, gestioné relaciones claves con clientes y supervisé el cumplimiento de objetivos comerciales para mantener la competitividad en el mercado de seguros para el sector de Neiva en el Huila, específicamente.

#### Community Manager

Emcoofun Los Olivos

2022 - 2023

Como Community Manager, mi labor consistía en gestionar la presencia online de la marca, creando contenido, interactuando con la audiencia y fortaleciendo la comunidad. Buscaba entender a los seguidores para adaptar la comunicación y construir relaciones significativas que impulsaran el crecimiento de la marca.

# **EXPERIENCIA**

### Agente comercial

IAN STORE

2018 - 2019

Como agente comercial en lan Store, atendí a los clientes, asesorándolos en sus compras y garantizando una experiencia de compra satisfactoria. También mantuve la tienda organizada, gestioné las transacciones en caja y colaboré en la implementación de estrategias de venta.

# **HABILIDADES**

| Gestión de redes sociales (Facebook, Instagram, Twitter, LinkedIn, etc.)                           |   | ı | ı | ı | ı | ı | ı |   |   |
|--|---|---|---|---|---|---|---|---|---|
| Creación y edición de contenido (gráfico y escrito)  | ) | ı | ı |   | ı |   | ı |   |   |
| Análisis de métricas y desempeño<br>(Google Analytics, herramientas de análisis de redes sociales) | ) | I | ı | ı | ı | ı | ı |   |   |
| Conocimiento en SEO y SEM  |   | ı |   |   | ı |   |   |   |   |
| Herramientas de programación y gestión de publicaciones (Hootsuite, Buffer)                        |   | I | ı | ı |   | • |   |   |   |
| Uso de herramientas de diseño gráfico (Adobe CS6)  |   |   |   |   | ı |   |   | I |   |
| Creatividad e innovación   | ) |   |   | ı | ı |   | ı | ı |   |
| Empatía para comprender a la audiencia   |   |   |   | I | ı |   |   |   |   |
| Capacidad para trabajar bajo presión   |   |   |   |   | ı |   | ı |   |   |
| Adaptabilidad y flexibilidad   |   |   |   | ı | ı |   | ı | ı |   |
| Escucha activa   | ) |   | ı | ı | ı |   | ı |   | ı |
| Resolución de problemas  |   | ı |   | ı | ı |   | ı | ı | ı |
| Conocimiento en tipografía, color y composición  | ) |   |   | ı | ı |   |   |   |   |
| Diseño UX/UI   |   |   |   | ı | ı |   |   |   |   |
| Conocimiento de impresión y preimpresión   | ) |   |   | ı | ı |   | ı |   |   |
| Capacidad de liderazgo y mentoria  |   |   |   | ı |   |   |   |   |   |
| Gestión del tiempo y organización  |   |   |   | ı |   |   | ı | ı |   |
| Capacidad para recibir y dar feedback constructivo   | ) |   |   | ı | ı |   | ı | ı |   |
| Desarrollo de estrategias de ventas  |   |   |   | ı | ı |   | ı |   |   |
| Análisis de mercado y competencia  |   | ı |   | ı | ı |   | ı | ı |   |
| Comunicación persuasiva  |   |   |   | ı | ı |   | ı |   |   |
| Atención al cliente y orientación al servicio  | ) |   | ı | ı | ı |   | ı | ı |   |
| Comunicacion interpersonal   |   |   |   | ı | ı |   | ı |   |   |
|  |   |   |   |   |   |   |   |   |   |

# PORTAFOLIO DESARROLLO WEB FULL STACK

Blog personal Freelancer

https://alejandrocujar.netlify.app/

# **PERFIL DE LINKEDIN**

Alejandro Cujar Barrero www.linkedin.com/in/alejandrocujardesigner